臺灣高等法院刑事判決　　　　　　　　　　　　　九十一年度上訴字第二一七五號
　　上　訴　人
　　即　被　告　甲○○
右上訴人因毒品危害防制條例案件，不服臺灣板橋地方法院九十一年度訴字第八九六
號，中華民國九十一年六月十二日第一審判決（起訴案號：臺灣板橋地方法院檢察署
九十一年度偵字第一四五七號）提起上訴，本院判決如左：
    主  文
上訴駁回。
    事  實
一、甲○○前因施用毒品案件，經臺灣士林地方法院於民國（下同）八十八年二月十
    三日以八十八年度毒聲字第三四七號裁定送勒戒處所觀察、勒戒後，認無繼續施
    用毒品之傾向，由臺灣士林地方法院檢察署檢察官於八十八年三月一日以八十八
    年度偵字第二二五六號不起訴處分確定在案。嗣於八十八年十月十三日十五時三
    十分許，因施用第二級毒品安非他命，經臺灣士林地方法院以八十九年度毒聲字
    第七七七號裁定送勒戒處所觀察、勒戒後，認有繼續施用毒品之傾向，經臺灣士
    林地方法院檢察署以八十八年度毒偵字第一二三三號聲請簡易判決處刑，並聲請
    裁定將甲○○令入戒治處所施以強制戒治一年，嗣由臺灣士林地方法院以八十九
    年度簡字第二七三號簡易判決判處有期徒刑四月確定在案（尚未執行，未構成累
    犯）。嗣甲○○於八十九年十二月二十七日二十二時三十分許，復經警查獲施用
    第一級毒品海洛因，經臺灣士林地方法院檢察署以八十九年度毒偵字第一一八八
    號起訴，並聲請裁定將甲○○令入戒治處所施以強制戒治一年，而經臺灣士林地
    方法院以九十一年度訴緝字第一三號刑事判決判處有期徒刑八月確定在案（亦未
    執行而不構成累犯）。嗣甲○○經該院於八十九年九月十六日以八十九年度毒聲
    字第一七八九號裁定停止戒治付保護管束，詎甲○○於保護管束期間仍不知悔改
    ，明知海洛因及安非他命分別係毒品危害防制條例所明定之第一級、第二級毒品
    ，均不得持有及施用，復分別基於施用第一級毒品海洛因及第二級毒品安非他命
    之概括犯意，自八十九年十月十三日起至九十一年一月十七日止，連續在其位於
    臺北縣新莊市○○街九號四樓租處，以針筒注射海洛因，及將安非他命置於吸食
    器內，再點火加熱燒烤吸聞所產生白煙等方式，施用第一級毒品海洛因及第二級
    毒品安非他命多次。嗣於九十一年一月十七日十七時許，經警於上址查獲，並扣
    得甲○○所有供施用安非他命之吸食器一個。案經公訴人以甲○○四犯毒品危害
    防制條例第十條之罪而聲請強制戒治，經台灣板橋地方法院於九十一年一月十八
    日以九十一年度毒聲字第二五一號裁定令入戒治處所施以強制戒治（已於九十一
    年七月十六日停止戒治並付保護管束）。
二、案經臺北縣警察局板橋分局報請臺灣板橋地方法院檢察署檢察官偵查起訴。
    理  由
一、上訴人即被告甲○○經合法傳喚無正當之理由而不到庭，爰不待其陳述逕行判決
    ，合先敘明。
二、右揭犯罪事實，業據上訴人即被告甲○○於警訊、偵查時及原審法院審理時坦承
    不諱，而被告於上揭時地經警查獲後所採集之尿液，經送請臺灣檢驗科技股份有
    限公司檢驗結果，發現含有甲基安非他命及嗎啡（海洛因）之陽性反應，此有該
    公司九十一年一月三十一日之濫用藥物尿液檢驗報告乙紙附卷可稽，復有經警於
    上開被告住處查獲被告所有供施用安非他命所用之吸食器一個扣案可資佐證，足
    徵被告前揭自白連續施用第一級毒品海洛因及第二級毒品安非他命，核與事實相
    符，事證明確，被告犯行洵堪認定。
三、查被告前於八十八年間因施用毒品案件，經臺灣士林地方法院於八十八年二月十
    三日以八十八年度毒聲字第三四七號裁定送勒戒處所觀察、勒戒後，認無繼續施
    用毒品之傾向，由臺灣士林地方法院檢察署檢察官於八十八年三月一日以八十八
    年度偵字第二二五六號不起訴處分確定在案。嗣於八十八年十月十三日十五時三
    十分許，又因施用第二級毒品安非他命，經臺灣士林地方法院以八十九年度毒聲
    字第七七七號裁定送勒戒處所觀察、勒戒後，認有繼續施用毒品之傾向，經臺灣
    士林地方法院檢察署以八十八年度毒偵字第一二三三號聲請簡易判決處刑，並聲
    請裁定將甲○○令入戒治處所施以強制戒治一年，嗣由臺灣士林地方法院以八十
    九年度簡字第二七三號簡易判決判處有期徒刑四月確定。而甲○○於八十九年十
    二月二十七日二十二時三十分許，復經警查獲施用第一級毒品海洛因，經臺灣士
    林地方法院檢察署以八十九年度毒偵字第一一八八號起訴，並聲請裁定將甲○○
    令入戒治處所施以強制戒治一年，而經臺灣士林地方法院以九十一年度訴緝字第
    一三號刑事判決判處有期徒刑八月確定等情，此有前揭案件之不起訴處分書、聲
    請簡易判決處刑書、刑事簡易判決、刑事判決、臺灣高等法院檢察署刑案紀錄簡
    覆表、刑案資料查註紀錄表、全國施用毒品案件紀錄表、受觀察勒戒人毒品及前
    科紀錄列表及本院被告全國前科紀錄表各乙份在卷足憑，而被告三犯施用毒品後
    ，再犯本件施用第一級毒品海洛因及第二級毒品安非他命，核其所為，係犯毒品
    危害防制條例第十條第一項之施用第一級毒品罪及同條第二項之施用第二級毒品
    罪。至被告持有第一級毒品海洛因及第二級毒品安非他命之低度行為均應為其施
    用之高度行為所吸收，均不另論罪。而被告各先後多次施用第一級及第二級毒品
    之犯行，各時間緊接，方法相似，犯罪之構成要件相同，顯均係基於概括犯意為
    之，均應依連續犯規定論以一罪，並加重其刑。被告所犯上揭二罪間，犯意各別
    ，行為互異，應予分論併罰。原審以被告上揭犯行，罪證明確，援引毒品危害防
    制條例第十條第一項、第二項、刑法第十一條前段、第五十六條、第五十一條第
    五款、第三十八條第一項第二款之規定，並審酌被告之素行、犯罪之動機、目的
    、手段、次數，施用毒品之期間，因而所致生之危害及犯罪後之態度等一切情狀
    ，分別就所犯之施用第一級毒品罪及施用第二級毒品罪，各量處有期徒刑一年二
    月及八月，並定其應執行刑一年八月。復以扣案之吸食器一個，業據被告於偵查
    時供稱係伊所有供本件施用第二級毒品安非他命犯行所用之物，惟依其物質屬性
    而言，尚有其他用途，核與毒品危害防制條例第十八條第一項前段規定之專供施
    用毒品器具之要件尚有不合（參照法務部八十八年八月二十五日法檢字第
    001798號函），認非屬該條項所指得單獨宣告沒收銷燬之違禁物，併依刑法第三
    十八條第一項第二款之規定諭知沒收，經核認事用法，並無違誤，被告雖具狀聲
    明不服原審判決，惟並未提出何上訴理由，其空言指摘原審判決不當，顯無理由
    ，應予駁回。
據上論斷，應依刑事訴訟法第第三百六十八條、第三百七十一條，判決如主文。
本案經檢察官施慶堂到庭執行職務。
中      華      民      國      九十一      年      九    月    十九    日
                              臺灣高等法院刑事第三庭
                                  審判長法  官  張  連  財
                                        法  官  李  英  勇
                                        法  官  張  傳  栗
右正本證明與原本無異。
施用第一級毒品部分如不服本判決應於收受送達後十日內向本院提出上訴書狀，其未
敘述上訴之理由者並得於提起上訴後十日內向本院補提理由書（均須按他造當事人之
人數附繕本）。
                                        書記官  秦  慧  榮
中      華      民      國      九十一  年      九      月     十九     日
附錄    本判決論罪科刑法條：
毒品危害防制條例第十條
施用第一級毒品者，處六月以上五年以下有期徒刑。
施用第二級毒品者，處三年以下有期徒刑。
